【裁判字號】    99,簡上,40
【裁判日期】    990407
【裁判案由】    傷害
【裁判全文】
臺灣臺北地方法院刑事判決              99年度簡上字第40號
上  訴  人
即  被  告  乙○○
輔  佐  人
即被告之子  甲○○
上列上訴人即被告傷害案件，不服本院於民國九十八年十二月三
十一日所為九十八年度簡字第四四四一號第一審簡易判決（聲請
簡易判決處刑案號：臺灣臺北地方法院檢察署九十八年度偵字第
二四一○八號），提起上訴，本院管轄之第二審合議庭判決如下
：
    主  文
上訴駁回。
乙○○緩刑貳年。
    事  實
一、乙○○於民國九十八年九月二十一日下午二時十五分許，在
    臺北市○○區○○街之寶清公園內，因細故與丙○○發生爭
    執，竟基於傷害他人身體之犯意，返回位在臺北市○○區○
    ○街三十巷二六號住處拿取掃把一支，再度前往寶清公園持
    上開掃把毆打丙○○手部，致丙○○受有左手中指挫傷之傷
    害。丙○○旋即報警處理，而查獲上情。
二、案經丙○○訴由臺北市政府警察局松山分局報告臺灣臺北地
    方法院檢察署檢察官偵查後聲請簡易判決處刑。
    理  由
一、證據之認定：
  (一)按被告以外之人於審判外之言詞或書面陳述，除法律有規定
    者外，不得作為證據，刑事訴訟法第一百五十九條第一項定
    有明文；次按被告以外之人於審判外之陳述，雖不符前四條
    之規定，而經當事人於審判程序同意作為證據，法院審酌該
    言詞陳述或書面陳述作成時之情況，認為適當者，亦得為證
    據；當事人、代理人或辯護人於法院調查證據時，知有第一
    百五十九條第一項不得為證據之情形，而未於言詞辯論終結
    前聲明異議者，視為有前項之同意；同法第一百五十九條之
    五規定甚明。本案認定被告乙○○犯罪事實之證據，部分屬
    於傳聞證據，惟因被告與公訴人對上開傳聞證據之證據能力
    均不表爭執，本院審酌該等言詞陳述作成之情況，陳述人亦
    未曾主張非出於任意性或不正取供，足信作成時之情況，應
    無違法或不當情事，因而認為適當，故依刑事訴訟法第一百
    五十九條之五規定，該等言詞陳述，具備證據能力而得作為
    證據，合先敘明。
  (二)前揭犯罪事實，業據被告乙○○於本院行準備程序及審理時
    均坦承不諱，核與告訴人丙○○於警詢及偵訊時所指訴情節
    相符（偵查卷第九、十、二四頁參照），並有臺北市立聯合
    醫院忠孝院區驗傷診斷書一紙在卷可證（偵查卷第十一頁參
    照），足認被告任意性自白核與事實相符，堪以採信。綜上
    ，本件事證明確，被告犯行洵堪認定，應依法論科。
二、論罪科刑之法律適用：
    核被告所為，係犯刑法第二百七十七條第一項之傷害罪。原
    審以被告犯行明確，適用刑事訴訟法第四百四十九條第一項
    、第三項、第四百五十四條第二項，刑法第二百七十七條第
    一項、第四十一條第一項前段，刑法施行法第一條之一之規
    定，量處被告拘役十日，如易科罰金，以新臺幣（下同）一
    千元折算一日，其認事用法均無違誤，並已充分審酌被告年
    事已高，係一時失慮始犯本案，犯後坦承犯行，告訴人所受
    傷勢及尚未與告訴人達成和解等一切情狀，其量刑尚屬妥適
    。上訴人以其係出於自衛始反抗造成告訴人傷害云云為由，
    提起上訴，難認有理由，其上訴應予駁回。又被告未曾因故
    意犯罪受有期徒刑以上刑之宣告，此有臺灣高等法院被告前
    案紀錄表一份在卷可按，其因一時失慮致罹刑章，事後業已
    坦承犯行，非無悔意，且告訴人於本院九十九年三月三日準
    備程序時當庭表示願意原諒被告同意給予緩刑等情（本院當
    日準備程序筆錄參照），本院認被告經此偵審程序，應能知
    所警惕，信無再犯之虞，因認對其所宣告之刑，以暫不執行
    為適當，爰併予宣告緩刑二年，以啟自新。
據上論斷，應依刑事訴訟法第四百五十五條之一第一項、第三項
、第三百六十八條，刑法第七十四條第一項第一款，判決如主文
。
本案經檢察官孫沛琦到庭執行職務。
中    華    民    國    99    年    4     月    7     日
                  刑事第九庭審判長法  官  林怡秀
                                  法  官  張詩芸
                                  法  官  徐淑芬
上正本證明與原本無異。
不得上訴。
                                  書記官  劉郅享
中    華    民    國    99    年    4     月    7     日

司法院資訊處製作；財團法人民間司法改革基金會備份。
